臺灣桃園地方法院刑事判決　　　　　　　100年度訴字第238號
公　訴　人　臺灣桃園地方法院檢察署檢察官
被　　　告　吳昇學
選任辯護人　許明桐律師
上列被告因毒品危害防制條例案件，經檢察官提起公訴（100 年
度偵字第4173、4181、4192號），本院判決如下：
    主  文
吳昇學販賣第二級毒品，處有期徒刑貳年，扣案之NOKIA 廠牌手
機壹支（含0000000000號SIM 卡壹張）沒收，未扣案之販賣毒品
所得新臺幣壹仟元沒收，如全部或一部不能沒收時，以其財產抵
償之。又販賣第二級毒品，處有期徒刑貳年，扣案之NOKIA 廠牌
手機壹支（含0000000000號SIM 卡壹張）沒收，未扣案之販賣毒
品所得新臺幣壹仟元沒收，如全部或一部不能沒收時，以其財產
抵償之。又販賣第二級毒品，處有期徒刑貳年，扣案之NOKIA 廠
牌手機壹支（含0000000000號SIM 卡壹張）沒收，未扣案之販賣
毒品所得新臺幣貳仟元沒收，如全部或一部不能沒收時，以其財
產抵償之。又販賣第二級毒品，處有期徒刑貳年，扣案之NOKIA
廠牌手機壹支（含0000000000號SIM 卡壹張）沒收，未扣案之販
賣毒品所得新臺幣參仟伍佰元沒收，如全部或一部不能沒收時，
以其財產抵償之。應執行有期徒刑肆年，扣案之NOKIA 廠牌手機
壹支（含0000000000號SIM 卡壹張）沒收，未扣案之販賣毒品所
得共新臺幣柒仟伍佰元均沒收，如全部或一部不能沒收時，以其
財產抵償之。
    事  實
一、吳昇學明知甲基安非他命為毒品危害防制條例所公告列管之
    第二級毒品，不得販賣，其先在不詳處所向徐素娟（另行審
    結），以新臺幣（下同）6000元之代價購入甲基安非他命約
    2 公克後，欲分裝後以0.2 至0.3 公克1000元之價格販賣予
    不特定人。而分別於：
（一）民國99年11月8 日晚間9 時13分許，劉文正以其使用之00
      00000000門號手機撥打吳昇學使用之0000000000號門號手
      機聯絡，表示欲購買毒品，約30分鐘後，吳昇學即在其任
      職之桃園縣龜山鄉○○路101 號「古新公司」外之騎樓下
      ，交付第二級毒品甲基安非他命約0.2 至0.3 公克予劉文
      正，劉文正交付1000元予吳昇學，而完成交易。
（二）99年11月9 日晚間7 時44分許，劉文正以上開門號手機傳
      送簡訊予吳昇學使用之上開門號手機，聯繫交易毒品事宜
      後，吳昇學於30分鐘後，在同上地點，由吳昇學交付第二
      級毒品甲基安非他命約0.2 至0.3 公克予劉文正，劉文正
      交付1000元予吳昇學，而完成交易。
（三）99年11月19日凌晨1 時20分許，吳昇學以上開門號回撥劉
      文正使用之上開門號手機，劉文正表示欲購買毒品，約30
      分鐘後在同上地點，由吳昇學交付第二級毒品甲基安非他
      命約0.5 公克予劉文正，劉文正交付2000元予吳昇學，而
      完成交易。
（四）於99年12月3 日晚間8 時15分許，劉文正以上開門號手機
      撥打吳昇學上開門號手機聯絡，表示欲購買毒品，約30分
      鐘後，吳昇學即在上開「古新公司」之宿舍房間內，交付
      第二級毒品甲基安非他命約0.8 至1 公克予劉文正，劉文
      正交付3500元予吳昇學，而完成交易。
二、嗣因臺灣桃園地方法院檢察署檢察官於他案實施通訊監察過
    程中，研判吳昇學可能涉嫌販毒，聲請本院對吳昇學上開門
    號進行監聽後，並於100 年2 月9 日下午2 時25分許，在桃
    園縣龜山鄉○○路101 號前拘提吳昇學到案，經吳昇學同意
    後，並在其身上扣得供己施用之第二級毒品甲基安非他命1
    包（毛重0.67公克）及其所有供販賣毒品所用之NOKIA 廠牌
    手機1 支（含0000000000號SIM 卡1 張），而得悉上情。
三、案經桃園縣政府警察局移送及臺灣桃園地方法院檢察署檢察
    官自動檢舉偵查起訴。
    理  由
一、按被告以外之人於偵查中向檢察官所為之陳述，除顯有不可
    信之情況者外，得為證據，刑事訴訟法第159 條之1 第2 項
    定有明文。證人劉文正、徐素娟於檢察官偵查中經具結後所
    為之陳述，查無顯不可信之情況，被告及辯護人於本院準備
    程序及審理時亦均不爭執（參本院卷第43頁反面、70頁），
    依前開規定，自有證據能力。其餘本件雙方所提出經本院加
    以審酌之下列相關書面供述證據，業經檢察官、被告及辯護
    人於準備程序均不爭執其證據能力並同意作為證據，且於言
    詞辯論終結前未聲明異議，本院審酌該等書面陳述作成之情
    況，核無違法取證或其他瑕疵，且與待證事實具有關聯性，
    認為以之作為證據為適當，依刑事訴訟法第159 條之5 規定
    ，亦得採為證據。
二、認定犯罪事實所憑之證據及認定之理由：
（一）上揭事實，業據被告吳昇學於警詢、偵查及本院審理時坦
      承不諱（見第4173號偵查卷第108 至112 頁，第4181號偵
      查卷第157 至159 頁，本院卷第42頁反面至43、71至72頁
      ）。
（二）核與證人劉文正於偵查中證述之情節相符（見第4181號偵
      查卷第146至149頁）。
（三）證人即同案被告徐素娟亦供稱有於99年11月7 日販賣2 公
      克之甲基安非他命予被告吳昇學，並收取6000元等語明確
      （見第4192號偵查卷第11頁，本院卷第19頁反面）。
（四）被告經警查獲時，並扣得甲基安非他命1 小包（毛重0.67
      公克，保管字號：100 年度安保管字第399 號，扣押物品
      清單見本院卷第85頁）、其所有供販毒所用之含00000000
      00門號SIM 卡之NOKIA 廠牌手機1 支（保管字號：100 年
      度刑管字第855 號，扣押物品清單見本院卷第57頁）。
（五）又依被告吳昇學供稱係以約6000元買入甲基安非他命約2
      公克，並以0.2 至0.3 公克1000元價格賣出等語（見本院
      卷第43頁），經計算後被告1 公克甲基安非他命販入價格
      為3000元，販出所得利潤每公克為300 至2000元間（1/0.
      2=5 ，1000X5=5000 ，0000-0000=2000。1/0.3=3.3 ，10
      00X3.3=3300 ，0000-0000=300 ），益證被告吳昇學確實
      欲從中獲利。
（六）綜上所述，本案事證明確，被告吳昇學犯行堪以認定。
三、論罪科刑：
（一）罪名：核被告吳昇學所為，均係犯毒品危害防制條例第4
      條第2 項之販賣第二級毒品罪，其販賣前持有第二級毒品
      之低度行為，應為販賣之高度行為所吸收，不另論罪。
（二）數罪併罰：被告吳昇學就上開4 次販賣第二級毒品甲基安
      非他命犯行，均犯意各別，行為互殊，應分論併罰之。
（三）刑之減輕：犯第4 條至第8 條之罪於偵查及審判中均自白
      者，減輕其刑，毒品危害防制條例第17條第2 項定有明文
      ；查被告吳昇學分別於偵查及審判中自白販賣第二級毒品
      犯行，已如上述，依前揭規定，自應依毒品危害防制條例
      第17條第2 項減輕其刑。至辯護人雖稱被告吳昇學供稱其
      所販賣之甲基安非他命係向同案被告徐素娟所購入，有供
      出上手及毒品來源，應再依同條例第17條第1 項遞減其刑
      云云，惟經調取本院99年度聲監字第1017、1106號通訊監
      察卷宗核閱後，本案係於99年11月上旬，因臺灣桃園地方
      法院檢察署檢察官在他案實施通訊監察過程中，監聽到被
      告吳昇學可能涉案，而聲請本院對被告吳昇學前揭門號實
      施監聽，監聽過程中復研判被告徐素娟可能涉案，再聲請
      本院自99年11月下旬起對被告徐素娟所使用之門號實施監
      聽，並自監聽過程中發覺被告徐素娟確有販賣毒品情事，
      是本件在被告吳昇學供出毒品來源之前，警方已得知被告
      徐素娟販賣毒品並已鎖定被告徐素娟，被告吳昇學經警查
      獲後雖供出毒品上手徐素娟，惟並非「因而」查獲其他正
      犯或共犯，自無從再依毒品危害防制條例第17條第1 項遞
      減其刑，附此說明。
（四）酌減：查被告吳昇學一時貪慾起意販賣毒品，致罹刑章，
      審酌其販賣第二級毒品期間尚短，且均販賣予同一人，各
      次所得金額非高，數量不大，且考量販賣第二級毒品罪最
      低本刑為7 年以上有期徒刑，刑責甚重，即使依上開條例
      依法減輕其刑後量處被告吳昇學最低刑度，亦失之過苛，
      本院審酌上情，認被告吳昇學所犯販賣第二級罪之情狀不
      無可憫恕之處，若處以法定刑之最低度猶嫌過重，爰就被
      告吳昇學販賣第二級毒品4 次之犯行，依刑法第59條規定
      ，均再酌量遞減輕其刑。
（五）科刑：爰審酌被告吳昇學不思以正當工作換取報酬，且無
      視於毒品氾濫對國人身心與社會風氣、治安之極大負面影
      響，販賣第二級毒品甲基安非他命，犯罪情節本屬不輕，
      及其犯罪動機、目的、手段、學歷為國中畢業之智識程度
      ，及其犯後終能坦承犯行，頗有悔意，態度尚佳等一切情
      狀，分別量處如主文所示之刑並定其應執行之刑，以資懲
      儆。
（六）沒收：
   1、扣案NOKIA 廠牌手機1 支（含0000000000號SIM 卡1 張）
      ，為被告吳昇學所有供本案4 次販賣毒品所用之物一節，
      業據被告吳昇學供承明確（見本院卷第70頁反面），應依
      毒品危害防制條例第19條第1 項之規定宣告沒收。
   2、另扣得之第二級毒品甲基安非他命1 小包（驗後毛重0.61
      6 公克），被告吳昇學供稱係買來自己施用，又無證據證
      明係供本案販賣之用，爰不為沒收之諭知。
（七）販賣毒品所得之沒收：被告吳昇學就上開4 次販賣毒品所
      得之財物，雖均未扣案，仍應依毒品危害防制條例第19條
      第1 項之規定，分別於各該罪宣告沒收，如全部或一部不
      能沒收時，以其財產抵償之。
據上論斷，應依刑事訴訟法第299 條第1 項前段，毒品危害防制
條例第4 條第2 項、第17條第2 項、第19條第1 項，刑法第11條
、第59條、第51條第5 款，判決如主文。
本案經檢察官馮美珊到庭執行職務。
中    華    民    國   100    年    6     月    14    日
                  刑事第三庭  審判長法  官  曾家貽
                                    法  官  曾雨明
                                    法  官  楊麗文
以上正本證明與原本無異。
如不服本判決應於收受判決後10日內向本院提出上訴書狀，並應
敘述具體理由。其未敘述上訴理由者，應於上訴期間屆滿後20日
內向本院補提理由書( 均須按他造當事人之人數附繕本) 「切勿
逕送上級法院」。
                                    書記官  柯凱騰
中    華    民    國   100    年    6     月    14    日
附錄法條：
毒品危害防制條例第4條第2項
製造、運輸、販賣第二級毒品者，處無期徒刑或 7 年以上有期
徒刑，得併科新臺幣 1 千萬元以下罰金。